ACORDAO-COMPLETO-2348694

ACÓRDÃO DE RELAÇÃO

ACÓRDÃO DE RELAÇÃO 2644/2019 ATA 11/2019 - SEGUNDA CÂMARA

Acórdão 2644/2019-TCU-Segunda Câmara
	Os Ministros do Tribunal de Contas da União ACORDAM, por unanimidade, com fundamento no art. 15 da Instrução Normativa/TCU 78/2018 em destacar, para processo apartado, o ato de alteração da aposentadoria do Sr. Edgard Nilo Saraiva, para que seja analisado conjuntamente com o respectivo ato inicial da concessão de aposentadoria, e nos arts. 1º, inciso V, e 39, inciso II, da Lei 8.443/1992, c/c os arts. 1º, inciso VIII, 143, inciso II, 259, inciso II, e 260 do Regimento Interno/TCU e no art. 7º, inciso I, da Resolução/TCU 206/2007, em considerar prejudicada a apreciação do mérito do ato de concessão de aposentadoria da Sra. Maria Judith Luz Pacheco, por perda de objeto, tendo em vista o seu falecimento, além de considerar legais para fins de registro os demais atos, sem prejuízo de fazer a seguinte determinação, de acordo com o parecer do Ministério Público/TCU:
1. Processo TC-Processo 010.289/2014-3 (APOSENTADORIA) 
	1.1. Interessados: Carmen Lucia Pedersen Robakowski (XXX.670.310-XX) ; Cecilia Machado da Rosa (XXX.337.370-XX) ; Edgard Nilo Saraiva (XXX.327.280-XX) ; Eliane Regina de Oliveira Scricco (XXX.607.310-XX) ; Elvio Marino Gambim (XXX.773.960-XX) ; Emeli Portz Mrozinski (XXX.034.560-XX) ; Emilia Conceição Warzak Albuquerque (XXX.094.200-XX) ; Erizeu Ribeiro dos Santos (XXX.599.090-XX) ; Jarbas Tavares da Silva (XXX.107.680-XX) ; Jose Celso Jose Indio Diniz (XXX.527.830-XX) ; Juvelina Souza dos Santos (XXX.401.980-XX) ; Lucia Vieira da Silva (XXX.877.100-XX) ; Lucia Vieira da Silva (XXX.877.100-XX) ; Maria Judith Luz Pacheco (XXX.357.640-XX) .
	1.2. Órgão/Entidade: Gerência Executiva do Instituto Nacional do Serguro Social em Canoas/RS – INSS/RS.
	1.3. Relator: Ministro-Substituto Marcos Bemquerer Costa.
	1.4. Representante do Ministério Público: Procurador Rodrigo Medeiros de Lima.
	1.5. Unidade Técnica: Secretaria de Fiscalização de Pessoal (Sefip) .
	1.6. Representação legal: não há.
	1.7. Determinação: 
	1.7.1. à Sefip que adote as medidas necessárias para a avocação do ato inicial de aposentadoria do Sr. Edgard Nilo Saraiva, que se encontra no Controle Interno, com vistas ao seu exame em conjunto com o ato de alteração ora destacado do presente feito.

Segunda Câmara

Gerência Executiva do Instituto Nacional do Serguro Social em Canoas/RS - INSS/RS.

Carmen Lucia Pedersen Robakowski (XXX.670.310-XX); Cecilia Machado da Rosa (XXX.337.370-XX); Edgard Nilo Saraiva (XXX.327.280-XX); Eliane Regina de Oliveira Scricco (XXX.607.310-XX); Elvio Marino Gambim (XXX.773.960-XX); Emeli Portz Mrozinski (XXX.034.560-XX); Emilia Conceição Warzak Albuquerque (XXX.094.200-XX); Erizeu Ribeiro dos Santos (XXX.599.090-XX); Jarbas Tavares da Silva (XXX.107.680-XX); Jose Celso Jose Indio Diniz (XXX.527.830-XX); Juvelina Souza dos Santos (XXX.401.980-XX); Lucia Vieira da Silva (XXX.877.100-XX); Lucia Vieira da Silva (XXX.877.100-XX); Maria Judith Luz Pacheco (XXX.357.640-XX).

MARCOS BEMQUERER

não há.

Procurador Rodrigo Medeiros de Lima.

APOSENTADORIA (APOS)

Secretaria de Fiscalização de Pessoal (Sefip).